【裁判字號】    95,易,2510
【裁判日期】    951002
【裁判案由】    加重竊盜
【裁判全文】
臺灣臺中地方法院刑事判決              95年度易字第2510號
公  訴  人  臺灣臺中地方法院檢察署檢察官
被      告  乙○○
                    （現於臺灣臺中看守所羈押）
上列被告因竊盜案件，經檢察官提起公訴（95年度偵字第18068
號），本院合議庭裁定改以簡式程序審理，判決如下：
    主    文
乙○○連續犯踰越牆垣竊盜罪，處有期徒刑壹年；又犯踰越牆垣
竊盜罪，處有期徒刑柒月。應執行有期徒刑壹年伍月。
    犯罪事實及理由
一、本院認定之犯罪事實除將「95年5 月間之不詳時、日」，更
    正為「95年5月某日起至6月某日止」，並將「連續竊取國愷
    公司之鋁屑共約20次」，更正為「連續以爬牆進入之方式，
    竊取國愷公司之鋁屑共約20次，並至台中縣大里市○○路32
    0 號不知情之謝水通所經營之詰隆資源回收場，以每公斤36
    元之代價出售得利」，復將95年8 月12日22時許及同年月13
    日13時許之竊盜方式，均更正為「以爬牆進入之方式竊取」
    ，且將「賣予不知情之資源回收場牟利」，更正為「賣予不
    知情之謝水通所經營之詰隆資源回收場，以每公斤36元之代
    價出售牟利」外，餘之犯罪事實及證據均引用起訴書之記載
    （如附件），並增引被告乙○○於本院之自白為證據。
二、按現行刑事訴訟法為保障被告之反對詰問權，排除具有虛偽
    危險性之傳聞證據，以求實體真實之發見，於該法第159 條
    第1 項明定被告以外之人於審判外之言詞或書面陳述，除法
    律有規定者外，不得作為證據。又被告以外之人於審判外之
    陳述，雖不符前4條之規定（即刑事訴訟法第159條之1至第
    159 條之4），而經當事人於審判程序同意作為證據，法院
    審酌該言詞陳述或書面陳述作成時之情況，認為適當者，亦
    得為證據；當事人、代理人或辯護人於法院調查證據時，知
    有第159條第1項不得為證據之情形，而未於言詞辯論終結前
    聲明異議者，視為有前項之同意，刑事訴訟法第159條之5定
    有明文。本件檢察官、被告並未就被告以外之人於審判外之
    陳述有所爭執，且迄於言詞辯論終結前，均未主張有刑事訴
    訟法第159條第1項不得為證據之情形，是應認已同意作為證
    據，且經本院審酌後，認無不適當之情形，應認均有證據能
    力，合先敘明。
三、按被告行為後，刑法第56條連續犯之規定，業於94年1月7日
    修正公布刪除，此雖非犯罪構成要件之變更，但顯已影響行
    為人刑罰之法律效果，自屬法律有變更，依新法第2條第1項
    規定，經比較新、舊法結果，應適用較有利於被告之行為時
    法即修正前刑法第56條論以連續犯。被告於95年5 月某日起
    至同年6 月某日止，多次踰越牆垣之竊盜犯行，時間緊接，
    犯罪構成要件相同，顯係基於概括犯意反覆為之，應依修正
    前刑法第56條之規定，論以連續犯，以一踰越牆垣竊盜罪論
    ，並加重其刑。而被告於95年8月12日及同年月13日，3次踰
    越牆垣竊盜之犯行（2次既遂，1次未遂，即95年7月1日刑法
    修正刪除連續犯之規定後之犯行），因時間密接，且在同一
    空間進行，持續侵害同一法益，在刑法評價上，以視為數個
    舉動之接續施行，合為包括之一行為予以評價，較為合理，
    應屬接續犯，而為包括一罪。所犯上開二罪，犯意各別，行
    為互殊，應予分論併罰。被告自承每次均係爬牆進入國愷公
    司內行竊，核與國愷公司之負責人鄭振企所為：竊嫌係爬越
    圍牆進公司行竊之陳述相符，公訴人認被告除最後1 次即95
    年8 月13日22時30分許之犯行外，其餘各次之犯行均係犯刑
    法第320條第1項之罪，起訴法條容有未洽，惟其起訴之基本
    社會事實相同，本院自應變更起訴法條，附此敘明。
四、又被告行為後，刑法第51條業於同時修正並施行，修正前刑
    法第51條5 款規定：「宣告多數有期徒刑者，於各刑中之最
    長期以上，各刑合併之刑期以下，定其刑期。但不得逾20年
    」，修正後刑法第51條第5 款規定：「宣告多數有期徒刑者
    ，於各刑中之最長期以上，各刑合併之刑期以下，定其刑期
    。但不得逾30年」。而修正後第5 款提高多數有期徒刑合併
    應執行刑之刑不得逾30年，新法施行後，應依新法第2條第1
    項之規定，適用最有利於行為人之法律。裁判確定前犯數罪
    ，其中1罪在新法施行前者，亦同（最高法院95年第8次刑事
    庭會議參照）。經比較修正前後規定之結果，仍應依修正前
    刑法第51條第5款之規定，定其應執行之刑。
五、依刑事訴訟法第273條之1第1項、第299條第1項前段、第300
    條、第310條之2、第454條第2項，刑法第2條第1 項、第321
    條第1項第2款、修正前刑法第56條、第51條第5 款，判決如
    主文。
六、如不服本判決，應於送達後10日內向本院提出上訴狀。
本案經檢察官甲○○到庭執行職務
中    華    民    國     95    年    10    月    2    日
                  刑事第二庭   法  官  林慧英
上正本證明與原本無異。
                               書記官  廖碩薇
中    華    民    國     95    年    10    月    2    日
附錄論罪科刑法條
刑法第321條
犯竊盜罪而有左列情形之一者，處6月以上、5年以下有期徒刑：
一  於夜間侵入住宅或有人居住之建築物、船艦或隱匿其內而犯
    之者。
二  毀越門扇、牆垣或其他安全設備而犯之者。
三  攜帶兇器而犯之者。
四  結夥三人以上而犯之者。
五  乘火災、水災或其他災害之際而犯之者。
六  在車站或埠頭而犯之者。
前項之未遂犯罰之。


司法院資訊處製作；財團法人民間司法改革基金會備份。
